【裁判字號】    98,裁,930
【裁判日期】    980414
【裁判案由】    房屋稅
【裁判全文】
最  高  行  政  法  院  裁  定
                                       98年度裁字第930號
上  訴  人  大順冷凍製冰股份有限公司
代  表  人  甲○○
訴訟代理人  黃勇雄  律師
被 上訴 人  高雄市稅捐稽徵處
代  表  人  乙○○
上列當事人間因房屋稅事件，上訴人對於中華民國97年11月28日
高雄高等行政法院97年度訴字第523號判決，提起上訴，本院裁
定如下：
    主  文
上訴駁回。
上訴審訴訟費用由上訴人負擔。
    理  由
一、按對於高等行政法院判決之上訴，非以其違背法令為理由，
    不得為之，行政訴訟法第242條定有明文。依同法第243條第
    1項規定，判決不適用法規或適用不當者，為違背法令；而
    判決有同條第2項所列各款情形之一者，為當然違背法令。
    是當事人對於高等行政法院判決上訴，如依行政訴訟法第24
    3條第1項規定，以高等行政法院判決有不適用法規或適用不
    當為理由時，其上訴狀或理由書應有具體之指摘，並揭示該
    法規之條項或其內容；若係成文法以外之法則，應揭示該法
    則之旨趣；倘為司法院解釋或本院之判例，則應揭示該判解
    之字號或其內容。如以行政訴訟法第243條第2項所列各款情
    形為理由時，其上訴狀或理由書，應揭示合於該條項各款之
    事實。上訴狀或理由書如未依此項方法表明，或其所表明者
    與上開法條規定不合時，即難認為已對高等行政法院判決之
    違背法令有具體之指摘，其上訴自難認為合法。
二、本件上訴人對於高等行政法院判決上訴，主張：上訴人於原
    審已明確主張「上訴人所有之系爭工廠，自民國60年間依法
    設立登記為合法冷凍製冰工廠並取得工廠登記證至今，從事
    生產使用情形均無改變，且系爭工廠每年接受政府辦理校正
    ，足證系爭工廠係有效存在從事生產之工廠。而系爭廠房2
    樓其中僅44㎡作為辦公室使用，其餘面積均係供生產使用之
    廠房，被上訴人認定2樓全部面積94.6㎡均屬辦公使用，與
    事實不符，3樓之建物面積僅係270㎡，且係供生產使用，被
    上訴人認定3樓違章建物面積665.8㎡，亦與事實不符」，是
    上訴人已依房屋稅條例第15條第2項第2款房屋稅減半徵收之
    規定，繳納系爭工廠之房屋稅，自應受信賴之保護，不應再
    變更先前已繳之房屋稅率。被上訴人既係核課房屋稅之機關
    ，未本於職權查證，違反行政程序法第9條規定，原判決未
    准上訴人之聲請派員實際測量系爭工廠之課稅面積，亦未敘
    明理由為何不採納上訴人之主張，據以維持被上訴人以不實
    面積核課本件處分，顯有判決理由矛盾及判決理由不備之違
    背法令等語，為其理由。惟原判決認依上訴人之93、94及95
    年度營利事業所得結算申報書及資產負債表，上訴人營業收
    入分類表營業收入主要來源為冷凍冷藏倉租收入，且各該年
    度資產負債表顯示無存貨，亦無商品、製成品、原料、物料
    ，與直接生產工廠不符，堪認上揭各年度系爭廠房非直接供
    生產之用。另上訴人聲請履勘現場，其現況已與原處分時現
    況不同，不足以回溯證明當時之情形，即無再行勘查之必要
    。又上訴人申請復查及提起訴願，均係就系爭廠房為合法登
    記工廠供直接生產之用，其房屋稅應減半徵收而為爭執，至
    於上訴人訴訟中主張之「系爭房屋2樓其中僅44㎡作為辦公
    室使用，其餘面積均係供生產使用之廠房，被上訴人認定2
    樓全部面積94.6㎡均屬辦公使用，與事實不符，3樓之建物
    面積僅係270㎡，且係供生產使用，被上訴人認定3樓違章建
    物面積665.8㎡，亦與事實不符。」等語，上訴人在起訴前
    未曾表示不服，而此與系爭房屋是否供直接生產使用應否減
    半徵收房屋稅為不同爭點。參諸本院62年判字第96號判例意
    旨，租稅行政救濟之訴訟標的係採爭點主義，是上訴人未於
    前置之復查及訴願程序表示不服，而於本件訴訟程序中再加
    以爭執，應非法之所許等情，業於判決理由內詳為論述。上
    訴意旨雖以該判決違背法令為由，惟核其所陳上述理由，無
    非係再執業經原審論斷不採之前詞，進而就原審取捨證據、
    認定事實之職權行使，指摘其為不當，並就原審已論斷者，
    泛言不備理由或認定事實不依證據，或就原審所為論斷，泛
    言有違反論理法則、經驗法則、不適用法規及適用法規不當
    之違法，而未具體表明原判決有何合於不適用法規、適用法
    規不當、或行政訴訟法第243條第2項所列各款之情形，難認
    對該判決之如何違背法令已有具體之指摘。依首揭說明，應
    認其上訴為不合法。
三、據上論結，本件上訴為不合法，依行政訴訟法第249條第1項
    前段、第104條、民事訴訟法第95條、第78條，裁定如主文
    。
中    華    民    國    98    年    4     月    14    日
                    最高行政法院第四庭
                        審判長法官  劉  鑫  楨
                              法官  胡  方  新
                              法官  黃  淑  玲
                              法官  劉  介  中
                              法官  曹  瑞  卿
以  上  正  本  證  明  與  原  本  無  異
中    華    民    國    98    年    4     月    14    日
                              書記官  王  史  民


司法院資訊處製作；財團法人民間司法改革基金會備份。
